臺灣嘉義地方法院刑事判決              100年度訴字第606號
公  訴  人  臺灣嘉義地方法院檢察署檢察官
被      告  葉佳祐
上列被告因違反毒品危害防制條例案件，經檢察官提起公訴（10
0年度毒偵字第1213號），被告於準備程序中就被訴事實為有罪
之陳述，經本院合議庭裁定由受命法官改依簡式程序審理，本院
判決如下：
    主    文
葉佳祐施用第一級毒品，累犯，處有期徒刑陸月，如易科罰金，
以新臺幣壹仟元折算壹日。
    犯 罪 事 實
一、葉佳佑於民國95年間因詐欺案件，經本院以96年度易字第9
    號判處有期徒刑10月，減為有期徒刑5月，嗣於97年10月22
    日剩餘徒刑易科罰金執行完畢。復因施用毒品案件，經本院
    以99年度毒聲字第186號裁定送觀察勒戒後，因無繼續施用
    毒品傾向，經臺灣嘉義地方法院檢察署檢察官以99年度毒偵
    字第907號為不起訴處分確定。詎其於觀察勒戒執行完畢釋
    放後5年內復基於施用第一級毒品之犯意，於100年5月21日
    晚上9時許，在嘉義市東區東吳高職對面公園內，將海洛因
    置入針筒內，以注射方式施用第一級毒品海洛因1次。嗣葉
    佳祐於100年5月23日經警攔查，向警員坦認上情，並於同日
    凌晨1時30分許，經其同意採尿送驗，結果呈海洛因代謝物
    可待因及嗎啡陽性反應。
二、案經嘉義市政府警察局第一分局報告臺灣嘉義地方法院檢察
    署檢察官偵查起訴。
    理    由
一、本件被告葉佳祐所涉犯者為毒品危害防制條例第10條第1項
    之罪，非死刑、無期徒刑、最輕本刑為3年以上有期徒刑之
    罪或高等法院管轄第一審案件。本院行準備程序中，被告就
    被訴事實為有罪之陳述，經告知簡式審判程序之旨，並聽取
    檢察官及被告之意見後，爰依刑事訴訟法第273條之1第1項
    規定裁定由受命法官獨任進行簡式審判程序。是本案簡式審
    判程序之證據調查依刑事訴訟法第273條之2規定不受同法第
    159條第1項、第161條之2、第161之3、第163條之1及第164
    條至第170條規定之限制，合先敘明。
二、上揭犯罪事實，業據被告於警詢及審理中坦承不諱，被告於
    100年5月23日1時30分許，經警得其同意採尿送驗，結果呈
    施用海洛因鴉片類代謝物之嗎啡、可待因陽性反應等情，有
    長榮大學確認報告（檢體編號：1A0000000）、嘉義市政府
    警察局第一分局採尿同意書及嘉義市政府警察局第一分局查
    獲毒品案件採集尿液送驗姓名對照表在卷足憑（見警卷第2
    、5-7頁，本院卷第15、23頁）。另被告分別於100年5月18
    日晚上8時許、同年5月25日下午7時許因施用海洛因經檢察
    官分別以100年度毒偵字第960號、100年度毒偵字第961號起
    訴等情，有卷附起訴書各1份可稽，足證被告本次施用海洛
    因時間與上開2次時間顯然可分，並無重複起訴之情。是被
    告上揭自白核與事實相符，應堪採信。被告因施用毒品案件
    ，經本院以99年度毒聲字第186號裁定送觀察勒戒後，因無
    繼續施用毒品傾向，經臺灣嘉義地方法院檢察署檢察官以99
    年度毒偵字第907號為不起訴處分確定等情，有臺灣高等法
    院被告前案紀錄表附卷可佐，是被告施用毒品經觀察勒戒執
    行完畢釋放後，5年內再犯施用毒品犯行，本案事證明確，
    應堪認定。
三、按海洛因係毒品危害防制條例第2條第2項第1款所明定之第
    一級毒品，不得非法持有、施用。核被告所為，係違反毒品
    危害防制條例第10條第1項之施用第一級毒品罪。其施用第
    一級毒品海洛因前持有海洛因之低度行為，應為施用海洛因
    之高度行為所吸收，不另論罪。被告於95年間因詐欺案件，
    經本院以96年度易字第9號判處有期徒刑10月，減為有期徒
    刑5月，嗣於97年10月22日剩餘徒刑易科罰金執行完畢等情
    ，有前揭臺灣高等法院被告前案紀錄表附卷足參，其受有期
    徒刑之執行完畢後5年內，故意再犯本件有期徒刑以上之罪
    ，為累犯，應依刑法第47條第1項之規定加重其刑。又本件
    被告係經警於100年5月23日在嘉義市○區○○路與埤竹路口
    攔查，查悉被告有前科犯行，故而詢問被告有無施用毒品等
    情，有本院公務電話紀錄附卷可稽（見本院卷第37頁）。查
    前科紀錄乃被告歷來犯罪之書面紀錄，未能作為被告有本次
    犯嫌之證據。是被告向有偵查犯罪職權之機關或公務員發覺
    其有施用毒品犯嫌前，主動向員警供出上情，並經驗尿相佐
    ，有上開本院公務電話記錄表及警詢筆錄附卷可考，故本件
    核與刑法第62條前段規定自首之條件相符，茲依法減輕其刑
    ，並依例先加後減之。爰審酌被告素行非佳，有前揭前案紀
    錄表足憑，其國小畢業之智識程度，務農，未婚等家庭狀況
    ，前因施用毒品案件而經觀察、勒戒程序，仍未思悔改，顯
    然缺乏禁絕毒害決心，然念及施用毒品犯行係屬戕害自身健
    康之行為，尚未危害他人，且被告於警詢及本院審理中坦承
    犯行，態度尚屬良好等一切情狀，量處如主文所示之刑，並
    諭知易科罰金折算標準。
據上論斷，應依刑事訴訟法第273條之1第1項、第299條第1項前
段，毒品危害防制條例第10條第1項，刑法第11條、第47條第1項
、第62條、第41條第1項前段，判決如主文。
本案經檢察官陳靜慧到庭執行職務。
中    華    民    國   100    年    9     月    28    日
                  刑事第五庭    法  官  傅曉瑄
以上正本證明與原本無異。
如不服本判決應於收受判決後10日內向本院提出上訴書狀，並應
敘述具體理由；其未敘述上訴理由者，應於上訴期間屆滿後20日
內向本院補提理由書（均須按他造當事人之人數附繕本）「切勿
逕送上級法院」。
中    華    民    國   100    年    9     月    28    日
                                書記官  陳意婷
附錄論罪科刑法條：
毒品危害防制條例第10條
施用第一級毒品者，處 6 月以上 5 年以下有期徒刑。
施用第二級毒品者，處3年以下有期徒刑。